【裁判字號】    99,交聲,2682
【裁判日期】    991028
【裁判案由】    聲明異議
【裁判全文】
臺灣高雄地方法院交通事件裁定        99年度交聲字第2682號
原處分機關  交通部公路總局高雄區監理所
異  議  人
即受處分人  甲○○
上列異議人因違反道路交通管理處罰條例案件，對於交通部公路
總局高雄區監理所中華民國99年9 月21日違反道路交通管理事件
裁決書（原處分案號：高監營裁罰字第裁80-BEEA01078號），聲
明異議，本院裁定如下：
    主  文
異議駁回。
    理  由
一、原處分意旨略以：受處分人即異議人甲○○於民國99年9 月
    5 日22時33分許，騎乘車牌號碼YEU-013 號重機車（下稱系
    爭機車），在高雄市○○路與河西路之有燈光號誌管制交岔
    路口，有闖越紅燈之違規行為，為警依法舉發，爰依道路交
    通管理處罰條例第53條第1 項、第63條第1 項第3 款之規定
    ，裁處異議人罰鍰新臺幣（下同）1,800元，並記違規點數3
    點等語。
二、異議意旨略以：異議人於99年9 月5 日22時20分許，行經高
    雄市○○路返回富野路家中，到家後，有一輛警車停在後方
    ，員警下車即掏槍對準伊，且稱伊在七賢路與河西路口闖紅
    燈、不服取締，但該處距離所稱之路口已有200 至300 公尺
    ，亦未舉證違規。為此狀請撤銷原處分等語。
三、按汽車駕駛人，行經有燈光號誌管制之交岔路口闖紅燈者，
    處1,800 元以上5,400 元以下罰鍰，並記違規點數3 點；道
    路交通管理處罰條例第53條第1 項、第63條第1 項第3 款定
    有明文。
四、經查：
  (一)異議人於前揭時、地騎乘系爭機車，行經有燈光號誌管制之
    交叉路口，為員警發覺違規闖紅燈之違規行為，有高雄市政
    府警察局99年9 月5 日掌電字第BEEA01078 號舉發違反道路
    交通管理事件通知單、違反道路交通管理事件裁決書各1 紙
    附卷可稽。
  (二)查，證人即本件舉發警員舒懷民於本院結證稱：當天我執行
    21時至23時之巡邏勤務，在高雄市○○路與七賢路口停等紅
    燈時，見左側車號YEU-013 號機車闖紅燈，系爭機車是行駛
    在七賢路東往西方向，闖越七賢路與河西路的紅燈，又逆向
    到七賢路與府北路的東南角，那時候府北路已經轉換為綠燈
    ，我就用巡邏車上的麥克風向系爭機車警告「你已經闖紅燈
    了，不要再轉過去（府北路）」，系爭機車看到巡邏車已啟
    駛，可能認為要取締他，所以就迴轉沿七賢路由西向東逃逸
    ，並右轉河西路，行駛到河西路139 巷內，因為系爭機車逃
    逸，我們覺得可疑，就追系爭機車，系爭機車在河西路139
    巷內看到警車從對面駛來，就迴轉並右轉河西路、右轉大為
    街、左轉府北路、右轉大有街、左轉鹽埕街、右轉富野路，
    而於富野路44號騎樓前停車。我一路都跟在系爭機車後方，
    所以我確認我所追逐的機車就是當時闖紅燈並逃逸的機車。
    到了富野路44號騎樓前，因為是我開巡邏車的，所以由替代
    役先下車盤查，請異議人出示證件，我當場就向異議人說明
    他整個違規情形及逃逸的路線，異議人當時也沒有帶駕照、
    行照，只有帶身分證，我當場告誡他。又就向異議人說明整
    個違規的過程及異議人回答的話，我都有錄音起來（見本院
    卷第19、20頁）等語，並提出現場暨逃逸路線圖1 紙、取締
    現場富野路44號前之錄影、錄音光碟1 片。又經本院勘驗前
    開取締現場錄影、錄音光碟內容，異議人當時確不否認有闖
    越紅燈之違規情事，並請求不要開單，而警員舒懷民則曉諭
    異議人騎乘系爭機車行駛方式很危險，有勘驗報告1 紙可考
    ；且依對話內容及當時可見之畫面，警員舒懷民並無所謂掏
    槍對準異議之情事。據上而論，證人即警員舒懷民所為證言
    ，應屬真實可信。
  (三)異議人雖辯稱舉發地點距離所指違規地點，已有200 至300
    公尺之遠，且無違規採證照片等為證。惟各種交通違規之行
    為，各有不同之執行方法，就超速或酒醉駕車，若未輔以科
    學工具，僅憑執勤取締者之五官知覺加以判斷，勢必引起爭
    議，固不待言。然就有無闖越紅燈而論，該違規行為係屬無
    預警之突發狀況，搜證及取締之時機稍縱即逝，故其方法僅
    能藉由現場執勤員警之目擊結果而為，此觀道路交通管理處
    罰條例第7 條之2 第1 項第1 款、第4 項之內容及法意甚明
    。又本件係因異議人見有巡邏警車而逃逸，直至富野路44號
    騎樓前始停車，並依前所述，系爭機車確在高雄市○○路與
    河西路口有闖越紅燈之違規情事，是尚難以舉發與違規地點
    不同處，即為有利異議人之認定。從而，本件異議人上開辯
    解，洵無理由，不足採信。
五、綜上所述，異議人確有如舉發違反道路交通管理事件通知單
    所載之違規事實，應可認定。原處分機關據以援引上開規定
    ，裁處如上開裁決書處罰主文所示之罰鍰並記違規點數，並
    無不當。本件異議為無理由，應予駁回。
六、據上論斷，應依道路交通案件處理辦法第19條，裁定如主文
    。
中    華    民    國    99    年    10    月    28    日
                  交通法庭    法  官    洪榮家
以上正本證明與原本無異。
如不服本裁定應於送達後5日內向本院提出抗告狀。
中    華    民    國    99    年    10    月    28    日
                              書記官    陳鈺甯

司法院資訊處製作；財團法人民間司法改革基金會備份。
